el: Χαρακτηριστικά της γωνιακής σημαίας: Πτυσσόμενος στύλος; Εύκαμπτος στύλος; Χρώματα υψηλής ορατότητας; Εναλλάξιμες σημαίες; Ανακλαστικό; Ανθεκτικό στην υπεριώδη ακτινοβολία (UV); Αδιάβροχο; Κορυφή με βαρίδι; Ανθεκτικό στον άνεμο; Άλλο
cs: Vlastnosti rohového praporku: Skládací tyč; Ohebná tyč; Výrazné barvy; Vyměnitelné praporky; Reflexní; Odolné proti UV záření; Voděodolné; Zatížený vršek; Odolné proti větru; Ostatní
zh-CN: 角旗特性: 可折叠旗杆; 柔性旗杆; 高能见度颜色; 可替换旗帜; 反光; 防紫外线; 防水; 顶部加重; 防风; 其他
hu: Sarokzászló jellemzői: Összecsukható rúd; Rugalmas rúd; Jól látható színek; Cserélhető zászlók; Fényvisszaverő; UV-álló; Vízálló; Súlyozott tetejű; Szélálló; Egyéb
fr: Caractéristiques du drapeau d’angle: Poteau pliable; Poteau souple; Couleurs haute visibilité; Drapeaux interchangeables; Réfléchissant; Résistant aux UV; Résistant à l’eau; Haut lesté; Résistant au vent; Autre
ru: Особенности углового флажка: Складное древко; Гибкое древко; Цвета повышенной видимости; Сменные флаги; Светоотражающие; Защита от УФ; Водонепроницаемые; Утяжеленный верх; Ветроустойчивые; Другое
nb: Funksjoner på hjørneflagg: Sammenleggbar stang; Fleksibel stang; Farger med høy synlighet; Utskiftbare flagg; Reflekterende; UV-bestandig; Vannavstøtende; Vektet topp; Vindavvisende; Annet
nl: Hoekvlag kenmerken: Inklapbare paal; Flexibele paal; Goed zichtbare kleuren; Verwisselbare vlaggen; Reflecterend; Uv-bestendig; Waterbestendig; Verzwaring aan bovenzijde; Windbestendig; Overige
de: Merkmale der Eckfahne: Zusammenklappbare Stange; Flexible Stange; Warnfarben; Auswechselbare Fahnen; Reflektierend; UV-beständig; Wasserabweisend; Beschwerte Spitze; Windbeständig; Andere
sv: Funktioner för hörnflaggan: Hopfällbar stång; Flexibel stång; Färger med hög synlighet; Utbytbara flaggor; Reflekterande; UV-beständig; Vattentålig; Förtyngd topp; Vindtålig; Övrigt
pl: Cechy chorągiewki narożnej: Składany tycz; Elastyczny tycz; Kolory o wysokiej widoczności; Wymienne flagi; Odblaskowe; Odporne na promieniowanie UV; Wodoodporne; Obciążona góra; Odporne na wiatr; Inne
th: คุณสมบัติเฉพาะของธงมุมสนาม: เสาพับเก็บได้; เสายืดหยุ่น; สีที่มองเห็นได้ชัดเจน; ธงถอดเปลี่ยนได้; สะท้อนแสง; กันยูวี; กันน้ำ; ส่วนบนถ่วงน้ำหนัก; กันลม; อื่นๆ
sk-SK: Vlastnosti rohovej vlajky: Skladacia tyč; Ohybná tyč; Farby s vysokou viditeľnosťou; Vymeniteľné vlajky; Reflexné; Odolné voči UV žiareniu; Odolné voči vode; Zaťažená vrchná časť; Odolné voči vetru; Iné
hr-HR: Značajke korner zastavice: Sklopivi štap; Savitljivi štap; Boje visoke vidljivosti; Zamjenjive zastavice; Reflektirajuće; Otporno na UV zračenje; Vodootporno; Otežani vrh; Otporno na vjetar; Ostalo
sl-SI: Značilnosti kotne zastavice: Zložljiva palica; Upogljiva palica; Dobro vidne barve; Zamenljive zastavice; Odsevno; Odporno na UV-žarke; Vodoodporno; Obretežen vrh; Odporno na veter; Drugo
it: Caratteristiche della bandiera angolare: Palo pieghevole; Palo flessibile; Colori ad alta visibilità; Bandiere intercambiabili; Riflettente; Resistente ai raggi UV; Resistente all'acqua; Parte superiore zavorrata; Resistente al vento; Altro
es: Características de la bandera de corner: Poste plegable; Poste flexible; Colores de alta visibilidad; Banderas intercambiables; Reflectante; Resistente a los rayos UV; Resistente al agua; Parte superior con peso; Resistente al viento; Otro
ja: コーナーフラッグの機能: 折りたたみ式ポール; フレキシブルポール; 高視認性カラー; 交換可能なフラッグ; 反射材付き; UV耐性; 耐水性; ウェイト付きトップ; 耐風性; その他
en: Corner flag features: Collapsible pole; Flexible pole; High visibility colors; Interchangeable flags; Reflective; UV resistant; Water resistant; Weighted top; Wind resistant; Other
pt-PT: Características das bandeirinhas de canto: Poste dobrável; Poste flexível; Cores de alta visibilidade; Bandeiras intercambiáveis; Refletor; Resistente a UV; Resistente à água; Topo com peso; Resistente ao vento; Outro
tr: Köşe bayrağı özellikleri: Katlanabilir direk; Esnek direk; Yüksek görünürlüklü renkler; Değiştirilebilir bayraklar; Reflektif; UV ışınlarına dayanıklı; Suya dayanıklı; Ağırlıklı üst kısım; Rüzgara dayanıklı; Diğer
lt-LT: Kampinės vėliavėlės savybės: Sulankstomas kotas; Lankstus kotas; Gerai matomos spalvos; Keičiamos vėliavėlės; Šviesą atspindintis; Atsparus UV spinduliams; Atsparus vandeniui; Pasunkintas viršus; Atsparus vėjui; Kita
ko: 코너 플래그 특징: 접이식 폴; 유연한 폴; 고시인성 색상; 교체형 깃발; 반사형; 자외선 차단; 내수성; 상단 무게추; 방풍; 기타
fi: Kulmalipun ominaisuudet: Kokoontaittuva tanko; Joustava tanko; Huomiovärit; Vaihdettavat liput; Heijastava; UV-suojattu; Vedenkestävä; Painotettu yläosa; Tuulenpitävä; Muu
vi: Đặc điểm của cờ góc bàn: Cọc có thể thu gọn; Cọc uốn dẻo; Màu sắc nổi bật; Cờ có thể thay thế; Phản quang; Chống tia UV; Kháng nước; Đầu cờ có gia trọng; Kháng gió; Khác
zh-TW: 角旗功能特性: 可折疊標竿; 彈性標竿; 高可見度顏色; 可替換旗幟; 反光; 抗 UV; 抗水; 加重頂部; 防風; 其他
da: Hjørneflagets egenskaber: Sammenklappelig stang; Fleksibel stang; Meget synlige farver; Udskiftelige flag; Reflekterende; UV-bestandig; Vandafvisende; Vægtet top; Vindbestandig; Andet
ro-RO: Caracteristicile marcajului de colț: Tijă pliabilă; Tijă flexibilă; Culori de înaltă vizibilitate; Steaguri interschimbabile; Reflectorizant; Rezistent la UV; Rezistent la apă; Vârf lestat; Rezistent la vânt; Altele
bg-BG: Характеристики на ъгловия флаг: Сгъваем прът; Гъвкав прът; Ярки цветове; Сменяеми флагове; Светлоотразителни; Устойчиви на UV лъчи; Водоустойчиви; Тежест в горната част; Устойчиви на вятър; Други
pt-BR: Bandeirinhas de escanteio: Mastro dobrável; Mastro flexível; Cores de alta visibilidade; Bandeiras intercambiáveis; Refletivo; Resistente a raios UV; Resistente à água; Topo com peso; Resistente ao vento; Outros